【裁判字號】    90,交訴,83
【裁判日期】    900629
【裁判案由】    公共危險
【裁判全文】
臺灣高雄地方法院刑事判決                            九十年度交訴字第八三號
    公  訴  人  臺灣高雄地方法院檢察署檢察官
    被      告  丙○○
右列被告因公共危險案件，經檢察官提起公訴（九十年度偵字第六三二五號），本院
判決如左：
    主  文
丙○○服用酒類，不能安全駕駛動力交通工具而駕駛，處有期徒刑肆月；又駕駛動力
交通工具肇事，致人受傷而逃逸，處有期徒刑捌月。應執行有期徒刑拾月，緩刑年
，緩刑期內付保護管束。
    事  實
一、丙○○明知服用酒類，不能安全駕駛動力交通工具即不得駕駛，竟於民國九十年
    三月七日晚上十點多起至九十年三月八日二時許，在高雄縣大寮鄉某處飲酒，因
    受酒精之影響，障礙度升高、駕駛能力變壞，已不能安全駕駛動力交通工具，竟
    於同日凌晨二四十分許，駕駛車牌號碼ＸＨ－六一三六號自用小客車，沿高雄市
    鳳山市○○路由東向西行駛欲前往高雄市○○路訪友，途經高雄市三民區○○○
    路與澄清路口前，撞及乙○○所騎乘沿高雄市○○○路由西向東左轉澄清路之車
    牌號碼ＸＭＳ─四九六號重型機車，致乙○○人車倒地而受有左下肢、左肩、右
    踝關節挫傷之傷害（過失傷害部分未據告訴），丙○○肇事後，竟未停車察看照
    護乙○○，亦未向警察機關報案，反而逕行駕車逃逸，當場為路人甲○○發現從
    後追趕並報警圍捕，而於九十年三月八日凌晨三時零七分，在高雄縣鳳山市○○
    街為警攔下逮捕，經警對其實施酒精測試結果，其酒精濃度測定值達每公升一點
    五九毫克。
二、案經高雄市政府警察局三民第二分局報請臺灣高雄地方法院檢察署檢察官偵查起
    訴。
    理  由
一、訊據被告對於右揭時、地酒後駕車及撞及乙○○肇事後未下車察看即開車逃逸等
    事實不諱，核與被害人乙○○於警訊中供述情節相符，且按刑法第一百八十五條
    之三規定所謂「不能安全駕駛」，乃抽象危險犯，並不以發生具體危險為必要，
    對於呼氣酒精濃度已達每公升零點五五毫克以上，肇事率為一般正常人之十倍，
    認為已達不能安全駕車之標準，業經法務部八十八年五月十八日法八八檢字第○
    ○一六六九號函告週知，且按就醫學文獻所知，酒精對人體造成之影響，於呼氣
    時酒精濃度達每公升零點二五毫克（約合體內血液中酒精濃度五○ＭＧ＼ＤＬ或
    零點零五％）即會輕度中毒，造成輕度協調功能降低；呼氣酒精濃度達每公升零
    點五毫克時（約合體內血液中酒精濃度一○○ＭＧ＼ＤＬ或零點一％）屬輕到中
    度中毒症狀，出現反應較慢、感覺減低、影響駕駛之狀況；呼氣酒精濃度達每公
    升零點七五毫克（約合體內血液中酒精濃度一五○ＭＧ＼ＤＬ或零點一五％）時
    出現思考改變、個性行為改變等中毒症狀；又飲酒後一小時許，其體內血液酒精
    濃度可達最高，此有分別有行政院國軍退除役官兵輔導委員會臺北榮民總醫院八
    十八年八月五日（八八）北總內字第二六八六八號函文、八十八年十月二十六日
    （八八）院賓文廉字第一三四○七號臺灣高等法院函中臺北醫學院附設醫院精神
    科主任蔡尚穎「酒精對人體生理與行為之影響」一文可據。本案被告後於前揭時
    、地為警查獲時其吐氣所含酒精成份測試分高達一點五九毫克，高於前揭標準甚
    多，其發生肇事之危險性，顯已高出一般人，並有酒精濃度測試單及舉發違反道
    路交通管理事件通知單各一紙在卷可證。再被告為警查獲後，因於訊問過程呈現
    呆滯木僵、意識模糊，注意力無法集中等狀態，有刑法第一百八十五條之三案件
  測試觀察紀錄表各一份在卷足憑，被告確於上開時、地，因撞及乙○○倒地，而
    前開交通事故確為被告當時所明知等情，業據被告於警訊及本院審理時供承明確
    （參見高雄市政府警察局交通大隊九十年三月八日四時二十五分交通事故談話紀
    錄表及本院九十年六月二十日審判筆錄）。而被害人乙○○及證人甲○○皆供述
    被告肇事後未下車察看即逃逸等情，被告前於警訊中及本院審理時對此亦不否認
    。綜上所述，本件事證明確，被告犯行堪以認定。
三、核被告所為，係犯刑法第一百八十五條之三服用酒類不能安全駕駛動力交通工具
    而駕駛罪及同法第一百八十五條之四駕駛動力交通工具肇事致人受傷而逃逸罪。
    被告所犯上開二罪名間，犯意各別，行為互殊，犯罪構成要件不同，應予分論併
    罰。爰審酌被告明知酒後精神已達混惑不清晰之狀態，而發生道路交通事故之機
    率，較未飲酒者為高，詎仍為駕駛上開自用小客車，不啻對他人已產生立即侵害
    之高度危險性，亦自陷於危險狀態中，且嚴重侵害道路交通往來安全，復因違反
    道路交通安全規則而肇事，造成告訴人之身體健康受有損害，並於肇事後逃逸，
    惟犯後坦承犯行，斟酌其於事故後態度良好，並已與告訴人達成和解，此有調解
    書一紙附卷可稽等一切情狀，分別量處如主文所示之刑，並定其應執行之刑。再
    查被告未曾受有期徒刑以上刑之宣告，有臺灣高雄地方法院檢察署刑案資料查註
    紀錄表及臺灣高等法院被告全國前案紀錄表各一份在卷可憑，因一時失慮，偶罹
    刑典，事後坦承犯行，深具悔意，經此刑之宣告後，應知警惕，當無再犯之虞，
    是所宣告之刑，本院認均以暫不執行為適當，爰併均諭知緩刑三年，緩刑期內併
    付保護管束，以勵自新。
據上論斷，應依刑事訴訟法第二百九十九條第一項前段，刑法第一百八十五條之三、
第一百八十五條之四、第五十一條第五款、第七十四條第一款、第九十三條第一項，
罰金罰鍰提高標準條例第一條前段，判決如文。
中      華      民      國    九十      年      六      月   二十九     日
                              臺灣高雄地方法院交通法庭
                                  法  官  廖  建  瑜
右正本證明與原本無異。
如不服本判決，應於判決送達後十日內，向本院提出上訴狀。
                                  書記官  歐  文  政
中    華    民    國      九十      年      七      月      二      日
附錄論罪科刑法條：
刑法第一百八十五條之三
服用毒品、麻醉藥品、酒類或其他相類之物，不能安全駕駛動力交通工具而駕駛者，
處一年以下有期徒刑、拘役或三萬元以下罰金。
刑法第一百八十五條之四
駕駛動力交通工具肇事，致人死傷而逃逸者，處六月以上五年以下有期徒刑。
刑法第二百八十四條第一項前段
因過失傷害人者，處六月以下有期徒刑、拘役或五百元以下罰金。
因過失致人於死者，處二年以下有期徒刑、拘役或二千元以下罰金。


司法院資訊處製作；財團法人民間司法改革基金會備份。
